---
output: html_document
---
# ZeroAccess rootkit Analysis

## Resumen
Este informe realiza un analisis centrado en el estudio de las conexiones del malware ZeroAccess rootkit.  

A partir de los datos obtenidos de Symantec durante un periodo de 24 horas durante el mes de Julio del 2013 vamos a realizar un an?lisis de la informaci?n para intentar resolver dudas. Concretamente se quiere conocer la respuesta a las siguientes preguntas:  

- ?Como se distribuye geogr?ficamente el malware ZeroAccess? 
- ?Se puede extraer alguna deducci?n de su distribuci?n?
- ?Que tipo de clientes son m?s susceptibles a ser infectados?

## An?lisis

```{r load_packages, echo = FALSE, cache = TRUE}
# Paquetes necesarios
pkg <- c("ggplot2", "scales", "maptools", "sp", "mapproj", "maps", "grid", "car" )
# Instalar paquetes que no esten instalados
new.pkg <- pkg[!(pkg %in% installed.packages())]
if (length(new.pkg)) {
    install.packages(new.pkg)  
}
```

Symantec proporciona las coordenadas de los equipos infectados en un archivo de tipo CSV, con los siguientes campos de información:
```{r load_symantec_data, echo = FALSE, cache = TRUE}
za <- unzip(file.path(getwd(), "data", "zeroaccess.zip"), overwrite = T)
users <- read.csv(za, header = T)
str(za)
```

Representando esta informaci?n con un gr?fico de dispersi?n podemos ver que la distribuci?n se asemeja notablemente al mapamundi:
```{r dispersion_coord, echo = FALSE, cache = TRUE, fig.align = 'center'}
suppressMessages(library(ggplot2))
# Creamos ggplot con los datos de symantec
gg <- ggplot(data = users, aes(x = long, y = lat)) 
# definimos la grafica por puntos con transparencia
gg <- gg + geom_point(size = 1, color = "#000099", alpha = 1/40) 
# Titulos de los ejes
gg <- gg + xlab("Longitud") + ylab("Latitud")
# aplicamos el tema simple
gg <- gg + theme_bw() 
# tarda un poco pq son 800.000 puntos
print(gg)
```
Con esta representación se puede identificar que la mayor concentración de infecciones ocurren en la mayor parte de Europa, la costa este de EEUU y en menor grado en Japón y otros puntos del planeta.  
Añadimos información sobre paises y sus fronteras para enriquecer el mapa.

```{r map_simple, echo=FALSE, cache=TRUE, fig.align='center'}
world <- map_data("world")
# Quitamos el continete Antarctico ya que no aporta informaci?n
# No es nada personal con los pinguinos...
world <- subset(world, world$region != "Antarctica")

gg <- ggplot(data=world, aes(x = long, y = lat))
gg <- gg + geom_path(aes(group = group), colour = "gray70")
# La definici?n de la proyeccion representa la "curvatura" del mapa
gg <- gg + coord_map("mercator", xlim = c(-200, 200))
# A?adimos una capa al mapa con la informaci?n de Zero Access
gg <- gg + geom_point(data = users, aes(long, lat), 
                      colour = "#000099", alpha = 1/40, size = 1)
# Eliminamos texto y le damos un poco de color
gg <- gg + theme(text = element_blank(), 
                 axis.ticks = element_blank(),
                 panel.grid = element_blank(),
                 panel.background = element_rect(color = "gray50",
                                               fill = "white"))
print(gg)
```

Ahora tenemos una representaci?n real de las conexiones de la botnet, pero seguimos sin poder decir mucho m?s que el malware ZeroAccess tiene un alcance internacional.  
Vamos a ver la distribuci?n en funci?n de los paises afectados. Para ello usaremos un mapa de tipo ***choropleth***, que b?sicamente significa pintar los paises con colores.
```{r map_choropleth, echo = FALSE, cache = TRUE, fig.align = 'center'}
library(maps)
library(maptools)
# peque?a modificaci?n de la version de (@rweald)
# https://gist.github.com/rweald/4720788
latlong2map <- function(pointsDF, mapping) {
  # load up the map data
  local.map <- map(mapping, fill = TRUE, col = "transparent", plot = FALSE)
  # pull out the IDs from the name
  IDs <- sapply(strsplit(local.map$names, ":"), function(x) x[1])
  # Prepare SpatialPolygons object 
  maps_sp <- map2SpatialPolygons(local.map, IDs = IDs,
                                 proj4string = CRS("+proj=longlat +datum=WGS84"))
  # Convert pointsDF to a SpatialPoints object
  pointsSP <- SpatialPoints(pointsDF,
                            proj4string = CRS("+proj=longlat +datum=WGS84"))
  # Use 'over' to get _indices_ of the Polygons object containing each point
  indices <- over(pointsSP, maps_sp)
  # Return the names of the Polygons object containing each point
  mapNames <- sapply(maps_sp@polygons, function(x) x@ID)
  # now return a vector of names that match the points
  mapNames[indices]
}

# Esta funcion devuelve un vector con los nombres de los paises, de esta forma
# se puede contar cuantas veces aparece un pais con la funcion table()
# Lo que hay que hacer es transformar la informaci?n de lat/long a nombre de pais

zworld <- latlong2map(data.frame(x = users$long, y = users$lat), "world")
# cuenta los puntos en un pais y lo convierte en data frame
wct <- data.frame(table(zworld))
# definimos los nombres de la variables
colnames(wct) <- c("region", "count")
# la funcion merge se realiza por "region" al hacer match
za.choro <- merge(world, wct)
# ordenamos el mapa
za.choro <- za.choro[with(za.choro, order(group, order)), ]
# y lo "pintamos"
gg <- ggplot(za.choro, aes(x = long, y = lat, group = group, fill = count))
gg <- gg + geom_path(colour = "#666666") + geom_polygon()
gg <- gg + coord_map("mercator", xlim = c(-200, 200), ylim = c(-60,200))
gg <- gg + scale_fill_gradient2(low = "#FFFFFF", high = "#4086AA", 
                                midpoint = median(za.choro$count),
                                name = "Infecciones")
# Eliminamos texto y le damos un poco de color
gg <- gg + theme(axis.title = element_blank(), 
                 axis.text = element_blank(),
                 axis.ticks = element_blank(),
                 panel.grid = element_blank(),
                 panel.background = element_rect(color = "gray50",
                                               fill = "white"))
print(gg)
```
En este punto podemos decir que la mayoria de las infeciones se encuentran en EEUU. Esto no lo podriamos haber deducido con los anteriores mapas. Para ver con m?s detalle la diferencia entre paises, mostramos la distribuci?n en funci?n del porcentaje de infecciones de cada pais (top10):
```{r top10_infections, echo = FALSE, cache = TRUE}
# for each wct$count, divide by sum, gives us proportion of the whole
perc <- wct$count/sum(wct$count)
# covert to a readable format, round it and create percent
wct$perc <- round(perc, 4)*100
# now order the highest percentages on top
wct <- wct[with(wct, order(perc, decreasing = T)), ]
# look at the top few entries.
head(wct, 10)
```

### An?lisis de las infecciones en EEUU
Visto que la mayoria de infecciones se producen en EEUU, vamos a enfocar el an?lisis en intentar encontrar alguna relaci?n. Primero, ve?mos como se distribuyen las infecciones a lo largo y ancho del territorio.  
Es necesario reducir el conjunto de datos al subconjunto que pertenece a EEUU, sin? las representaciones seguirian siendo de todo el mundo.
```{r map_usa, echo = FALSE, cache = TRUE, fig.align = 'center'}
zstate <- latlong2map(data.frame(x = users$long, y = users$lat), "state")
# seleccionamos las filas que no tengan definido el estado, por lo tanto no son de EEUU
za.state <- users[which(!is.na(zstate)), ]
# cargamos el mapa de EEUU
state <- map_data("state")

gg <- ggplot(data = state, aes(x = long, y = lat))
gg <- gg + geom_path(aes(group = group), colour = "gray80")
gg <- gg + coord_map("mercator")
gg <- gg + geom_point(data = za.state, aes(long, lat), 
                      colour = "#000099", alpha = 1/40, size = 1)
gg <- gg + theme(axis.title = element_blank(), 
                 axis.text = element_blank(),
                 axis.ticks = element_blank(),
                 panel.grid = element_blank(),
                 panel.background = element_blank())
print(gg)
```

Viendo el resultado, parece una distribuci?n de la poblaci?n. Para ello vamos a realizar un mapa coloreando los estados en funci?n de la densidad de infecciones.
Hay que tener en cuenta que los servicios de geolocalizaci?n no llegan siempre a detectar m?s detalle que el pais. En esos casos las coordenadas que devuelve son las del "centro" del pais. En el caso de EEUU este punto se encuentra en Potwin, Kansas. Para la siguiente representaci?n se eliminaran estos casos.

```{r map_color_states, echo=FALSE, cache=TRUE, fig.align='center'}
zstate <- latlong2map(data.frame(x = users$long, y = users$lat), "state")
# Eliminamos los que no son NA y los de Potwin - Kansas
state.index <- which(!is.na(zstate) & users$lat != 38 & users$long != -97)
# Contamos ocurrencias por estado
sct <- data.frame(table(zstate[state.index]))
colnames(sct) <- c("region", "count")
# fusionamos los datos con el mapa
za.sct <- merge(state, sct)
# Pintamos el mapa
colors <- c("#A6611A", "#DFC27D", "#F5F5F5", "#80CDC1", "#018571")
gg <- ggplot(za.sct, aes(x = long, y = lat, group = group, fill = count))
gg <- gg + geom_polygon(colour = "black")
gg <- gg + coord_map("polyconic")
gg <- gg + scale_fill_gradient2(low = colors[5], mid=colors[3], 
                                high = colors[1], 
                                midpoint = mean(za.sct$count),
                                name = "Infecciones")
gg <- gg + theme(axis.title = element_blank(), 
                 axis.text = element_blank(),
                 axis.ticks = element_blank(),
                 panel.grid = element_blank(),
                 panel.background = element_blank())
print(gg)
```

Viendo el mapa, podemos identificar que la mayor parte de las infecciones se encuentran en California, Texas, Florida y New York... justamente los estados m?s poblados de EEUU.
En otras palabras, estamos viendo un reflejo de la densidad de poblaci?n a partir de las infecciones de la botnet Zero Access. Es necesario **normalizar** los datos para responder preguntas del tipo:  

- ?cuanta gente afectada hay por infeccion?  
- ?que proporcion de poblacion esta infectada?  
- ?cuantas infecciones hay por cada 1000 habitantes?      

Para resolver estas preguntas y profundizar en el analisis, cruzaremos la informaci?n con los datos p?blicos sobre poblaci?n de [EEUU](http://www.internetworldstats.com/stats26.htm).

```{r map_infect_x_popul, echo=FALSE, cache=TRUE, fig.align='center'}
users <- read.csv(unzip("data/state-internets.zip"), header = T)
# transformamos los nombres a minuscula para la join
users$state <- tolower(users$state)
# merge by sct$region and users$state
za.users <- merge(sct, users, by.x = "region", by.y = "state")
# calculamos la distribucion de poblacion por infeccion
za.users$pop2inf <- round(za.users$population/za.users$count, 0)
# creamos un data frame para representar
za.norm <- data.frame(region = za.users$region,
                      count = za.users$pop2inf)
za.norm.map <- merge(state, za.norm)
# pintamos el mapa
gg <- ggplot(za.norm.map, aes(x = long, y = lat, group = group, fill = count))
gg <- gg + geom_polygon(colour = "black")
gg <- gg + coord_map("polyconic")
gg <- gg + scale_fill_gradient2(low = colors[5], mid = colors[3], 
                                high = colors[1], 
                                midpoint = mean(za.norm.map$count),
                                name = "Poblacion por\nInfeccion")
gg <- gg + theme(axis.title = element_blank(), 
                 axis.text = element_blank(),
                 axis.ticks = element_blank(),
                 panel.grid = element_blank(),
                 panel.background = element_blank())
print(gg)
```
Con esta representaci?n normalizada, se puede identificar que el estado de Wyoming es el que tiene m?s infecciones por habitante.

Para responder preguntas sobre que tipo de clientes son m?s susceptibles a ser infectados, habria que cruzar la informaci?n que ya tenemos con otra del tipo: ingresos medios, estudios, etc.
